臺灣高等法院刑事判決
110年度上易字第521號
上  訴  人  
即  被  告  何建忠





上列上訴人即被告因竊盜案件，不服臺灣新北地方法院109年度
審易字第2120號，中華民國109年11月13日第一審判決（起訴案
號：臺灣新北地方檢察署109年度偵字第21949號、第22943號、
第23006號），提起上訴，本院判決如下：
    主  文
上訴駁回。
    理  由
一、按不服地方法院之第一審判決而上訴者，應向管轄第二審之
    高等法院為之；上訴書狀應敘述具體理由；原審法院認為上
    訴不合法律上之程式或法律上不應准許或其上訴權已經喪失
    者，應以裁定駁回之；第二審法院認為上訴書狀未敘述理由
    或上訴有第362條前段之情形者，應以判決駁回之，刑事訴
    訟法第361條第1項、第2項、第362條前段、第367條前段分
    別定有明文，且刑事訴訟法第367條之判決得不經言詞辯論
    為之，此觀刑事訴訟法第372條規定亦明。又刑事訴訟法第3
    61條第1項、第2項規定，不服地方法院之第一審判決而上訴
    者，須提出上訴書狀，並應敘述具體理由。就修法過程以觀
    ，原草案為：「依前項規定提起上訴者，其上訴書狀應敘述
    理由，並引用卷內訴訟資料，具體指摘原審判決不當或違法
    之事實。其以新事實或新證據為上訴理由者，應具體記載足
    以影響判決結果之理由」，嗣經修正通過僅保留「上訴書狀
    應敘述具體理由」之文字，其餘則刪除，故所稱「具體理由
    」，並不以其書狀應引用卷內訴訟資料，具體指摘原審判決
    不當或違法之事實，亦不以於以新事實或新證據為上訴理由
    時，應具體記載足以影響判決結果之情形為必要。但上訴之
    目的，既在請求第二審法院撤銷或變更第一審之判決，所稱
    「具體」，當係抽象、空泛之反面，若僅泛言原判決認事用
    法不當、採證違法或判決不公、量刑過重等空詞，而無實際
    論述內容，即無具體可言。從而，上開法條規定上訴應敘述
    具體理由，係指須就不服判決之理由為具體之敘述而非空泛
    之指摘而言（最高法院106年度第8次刑事庭會議決議參照）
    。
二、原審適用簡式審判程序，以上訴人即被告何建忠於警詢、偵
    查及原審之自白與證人即告訴人吳金株、陳婌貞、郭淑芬於
    警詢時之證述大致相符，並有如原判決附表「補強證據」欄
    所示之證據附卷可稽，認定被告犯刑法第320條第1項之竊盜
    罪，共3罪，且符合累犯之要件，均予以加重其刑，並就量
    刑部分審酌被告不知以己力合法獲取所需，以如原判決附表
    所示之方式任意竊取他人財物，侵害他人財產權，且迄未與
    各該告訴人達成和解，彌補告訴人等所受之損害，所為實有
    不該，惟念被告犯後坦承犯行，態度尚可，兼衡被告自述其
    智識程度為國中畢業、入監前從事人力派遣、日薪約新臺幣
    （下同）1300元等一切情狀，分別量處如原判決附表「主文
    」欄所示之刑，及均諭知易科罰金之折算標準；復考量刑法
    第51條數罪併罰定執行刑之立法方式，係採限制加重原則，
    非以累加方式定應執行刑，如以實質累加之方式定應執行刑
    ，則處罰之刑度顯將超過其行為之不法內涵，而違反罪責原
    則，並考量因生命有限，刑罰對被告造成之痛苦程度，係隨
    刑度增加而生加乘效果，而非以等比方式增加，是以隨罪數
    增加遞減其刑罰之方式，當足以評價被告行為之不法性之法
    理（即多數犯罪責任遞減原則），審酌被告所犯各罪，其犯
    罪時間自民國109年3月7日起至同年4月28日止，犯罪手法雷
    同，侵害同種法益等情，定其應執行刑為有期徒刑10月，如
    易科罰金，以1000元折算1日，且就沒收部分說明被告竊取
    如原判決附表所示之物，為其犯罪所得，未據扣案，且未實
    際發還各該告訴人，故依刑法第38條之1第1項前段及第3項
    之規定，宣告沒收，於全部或一部不能沒收或不宜執行沒收
    時，追徵其價額。經核原判決已詳敘認定事實所憑證據、認
    定理由、量刑暨沒收之依據，從形式上觀察，即已敘明審酌
    刑法第57條所列事項之理由，並無採證、認定事實錯誤、量
    刑瑕疵或違背法令之情形。
三、被告上訴意旨略以：被告均已坦承犯行，並未用言詞或行為
    逃避刑責，可見被告犯後態度應屬良好，請酌量減輕其刑云
    云。
四、經查，原判決就被告之犯罪情節及科刑部分之量刑基礎，已
    於理由內具體說明，業如前述，顯已斟酌刑法第57條各款事
    由，並基於刑罰目的性之考量、刑事政策之取向以及行為人
    刑罰感受力之衡量等因素而為刑之量定，係以行為人責任為
    基礎，並未逾越法定刑度，亦無違背公平正義之精神，客觀
    上不生裁量權濫用之情形，屬法院裁量職權之適法行使。被
    告上訴意旨僅就原判決已考量之犯後態度部分主張減刑，並
    未具體指摘或表明原判決有何採證、認事用法或量刑上顯然
    輕重失衡等足以影響判決本旨之不當或違法，而構成應予撤
    銷之具體事由，揆諸前揭說明，其所為上訴，顯無具體理由
    而屬違背法律上之程式，爰不經言詞辯論，逕予駁回。
據上論斷，應依刑事訴訟法第367條前段、第372條，判決如主文
。
中　　華　　民　　國　　110 　年　　3 　　月　　10　　日
                  刑事第四庭  審判長法　官  陳筱珮
                                    法　官  吳元曜
                                    法　官  羅郁婷
以上正本證明與原本無異。
不得上訴。
                                    書記官  蔡易霖
中　　華　　民　　國　　110 　年　　3 　　月　　10　　日